【裁判字號】    89,易,526
【裁判日期】    890830
【裁判案由】    毒品危害防制條例
【裁判全文】
臺灣彰化地方法院刑事判決                          八十九年度易字第五二六號
    公  訴  人  臺灣彰化地方法院檢察署檢察官
    被      告  甲○○
右列被告因違反毒品危害防制條例案件，經檢察官提起公訴（八十九年度毒偵字第三
九七號、八十九年度毒偵字第八四五號）及移送併辦（八十九年毒偵字第三０六六號
），本院判決如左：
    主      文
甲○○連續施用第二級毒品，累犯，處有期徒刑壹年。
扣案之安非他命壹包（毛重零點陸公克），沒收銷燬之。
    事      實
一、甲○○前因違反麻醉藥品管理條例案件，經本院於民國八十三年十二月六日以八
    十三年度易字第三０五一號判決判處有期徒刑七月確定，於八十五年一月二十三
    日假釋出獄，並於八十五年二月一日假釋期滿執行完畢。又於八十七年間因施用
    第二級毒品案件，經本院裁定送勒戒處所觀察、勒戒後，認無繼續施用毒品傾向
    ，經台灣彰化地方法院檢察署檢察官於八十七年九月十六日以八十七年度偵字第
    六六九六號為不起訴處分確定；復於前開不起訴處分後五年內之八十八年五月間
    ，因連續施用第二級毒品案件，經依台灣台中地方法院以八十八年度毒聲字第三
    一０六號裁定送觀察、勒戒後，認有繼續施用毒品之傾向，由該院以八十八年度
    毒聲字第三五九八號裁定令入戒治處所施以強制戒治一年，並以八十八年度易字
    第三二００號判決判處有期徒刑八月確定（另因持有第一級毒品，判處有期徒刑
    五月，應執行有期徒刑十一月）。嗣於八十八年十二月十八日（起訴書誤為二十
    三日）停止強制戒治付保護管束出所，至八十九年七月十二日保護管束始行期滿
    。詎其不知悔改，竟基於概括之犯意，自八十九年一月一日起至六月八日止，以
    將安非他命置於鋁箔紙上，用火燒烤吸食煙氣之方式，連續於彰化縣埔心鄉東門
    村武聖廟附近廁所內施用第二級毒品安非他命三次。嗣經台灣彰化地方法院檢察
    署觀護人室及彰化縣警察局溪湖分局，分別於八十九年一月三日、十八日執行採
    驗尿液發覺及同年六月八日凌晨一時三十分許在彰化縣員林鎮○○路與南和街口
    當場查獲，並扣得其所有之安非他命一包（毛重零點六公克）。
二、案經彰化縣警察局溪湖分局報請台灣彰化地方法院檢察署檢察官移送併辦及自動
    檢舉偵查起訴。
    理      由
一、右揭事實，業據被告甲○○坦承不諱，並有安非他命一包（毛重零點六公克）扣
    案為憑。而被告先後於八十九年一月三日、十八日，六月八日採集尿液送驗結果
    ，係呈安非他命及甲基安非他命類陽性反應，此有彰化縣衛生局煙毒尿液檢驗成
    績書及昭信科技顧問股份有限公司出具之濫用藥物陽性檢體檢驗報告書附卷可稽
    。又被告前於八十七年間，因施用第二級毒品案件，經本院裁定送觀察、勒戒後
    ，認無繼續施用毒品傾向，經台灣彰化地方法院檢察署檢察官於八十七年九月十
    六日以八十七年度偵字第六六九六號為不起訴處分確定；復於前開不起訴處分後
    五年內之八十八年五月間，因連續施用第二級毒品案件，經依台灣台中地方法院
    以八十八年度毒聲字第三一０六號裁定送觀察、勒戒後，認有繼續施用毒品之傾
    向，由該院以八十八年度毒聲字第三五九八號裁定令入戒治處所施以強制戒治一
    年，並以八十八年度易字第三二００號判決判處有期徒刑八月確定（另因持有第
    一級毒品，判處有期徒刑五月，應執行有期徒刑十一月）。嗣於八十八年十二月
    十八日停止強制戒治付保護管束出所，至八十九年七月十二日保護管束始行期滿
    等情，均有各該不起訴處分書、裁定書、判決書、保護管束指揮書、台灣彰化地
    方法院檢察署刑案資料查註紀錄表及台灣高等法院被告全國前案紀錄表在卷可按
    。本案事證明確，被告犯行至堪認定。
二、按被告前於不起訴處分後，五年內再犯毒品危害防制條例第十條第二項之罪，經
    法院裁定送觀察、勒戒及強制戒治後，竟於停止戒治宣付保護管束期間復行施用
    第二級毒品，因法院對此已無從再為觀察、勒戒之裁定，自無同條例第二十條第
    一、二項規定適用之餘地。是以類此情形，被告已不得再邀刑罰之寬典，法院即
    應為實體判決（最高法院八十九年度台非字第九０號判決可資參照）。核被告所
    為，係犯毒品危害防制條例第十條第二項之施用第二級毒品罪。其於施用前後持
    有安非他命之低度行為，應為施用之高度行為所吸收，不另論罪。且其多次犯行
    ，時間緊接，方法相同，觸犯構成要件相同之罪名，顯係基於概括犯意為之，應
    依連續犯之規定論以一罪，並依法加重其刑。而被告前因違反麻醉藥品管理條例
    案件，經本院於八十三年十二月六日以八十三年度易字第三０五一號判決判處有
    期徒刑七月確定，於八十五年一月二十三日假釋出獄，並於八十五年二月一日假
    釋期滿執行完畢，有卷附台灣彰化地方法院檢察署刑案資料查註紀錄表及台灣高
    等法院被告全國前案紀錄表足憑，其受有期徒刑之執行完畢，五年內再犯本件有
    期徒刑以上之罪，為累犯，依法遞加其刑。至被告於八十九年六月八日施用第二
    級毒品而經公訴人移送併辦部分，因與業經起訴之部分有連續犯之裁判上一罪關
    係，為起訴效力所及，基於審判不可分之原則，本院自得併予審究，附此敘明。
    爰審酌被告前有多次施用毒品前科，先後經法院裁定送觀察、勒戒及強制戒治，
    且最近一次甫於八十八年間經法院判處徒刑確定，而本件犯行猶在其因毒品案件
    停止戒治之保護管束期間內，於出所後未及半月旋即再犯，顯見其毫無悛悔向上
    、禁絕毒品之決心，而被告於審理期間多次傳拘未到，業經本院於八十九年六月
    十二日以八十九年彰院松緝字第一二七號發布通緝在案，有該通緝書在卷可參，
    犯後態度欠佳，惟其緝獲後尚能坦承犯行，及其本件犯行亦屬戕害自身，對於他
    人並無積極危害等一切情狀，量處如主文所示之刑，以示懲儆。扣案之安非他命
    一包（毛重零點六公克），係毒品危害防制條例第二條第二項第二款所稱之第二
    級毒品，應依同條例第十八條第一項前段之規定，沒收銷燬之。
據上論斷，應依刑事訴訟法第二百九十九條第一項前段，毒品危害防制條例第十條第
二項、第十八條第一項前段，刑法第十一條前段、第五十六條、第四十七條，判決如
主文。
本案經檢察官郭景東到庭執行職務。
中      華      民      國      八十九    年      八      月    三十    日
                                臺灣彰化地方法院刑事第二庭
                                    審判長法官  林  欽  章
                                          法官  王  紋  瑩
                                          法官  高  文  崇
右正本證明與原本無異。
如不服本判決，應於判決送達後十日內向本院提出上訴狀( 須附繕本 )。
                                    法院書記官  楊  筱  惠
中      華      民      國      八十九    年      九      月     四     日
毒品危害防制條例第十條：
施用第一級毒品者，處六月以上五年以下有期徒刑。
施用第二級毒品者，處三年以下有期徒刑。
毒品危害防制條例第十八條：
查獲之毒品及專供製造或施用毒品之器具，不問屬於犯人與否，均沒收銷燬之。但合
於醫藥或研究之用者，得不予銷燬。
前項合於醫藥或研究用毒品或器具之管理辦法，由法務部會同行政院衛生署定之。


司法院資訊處製作；財團法人民間司法改革基金會備份。
